【裁判字號】    89,上易,1169
【裁判日期】    890824
【裁判案由】    竊盜
【裁判全文】
臺灣高等法院高雄分院刑事判決                  八十九年度上易字第一一六九號
      上  訴  人  台灣高雄地方法院檢察署檢察官
      被      告  甲○○
右上訴人因被告竊盜案件，不服臺灣高雄地方法院八十九年度易字第一二九五號中華
民國八十九年六月九日第一審判決（起訴案號：臺灣高雄地方法院檢察署八十九年度
偵字第三二二八號），提起上訴，本院判決如左：
      主      文
原判決撤銷。
甲○○竊盜，科罰金伍仟元，如易服勞役以參佰元折算壹日。
      事      實
一、甲○○曾於民國八十二年間因竊盜案件，於八十二年四月七日經台灣新竹地方法
    院判處有期徒刑四月，緩刑三年確定，緩刑期滿後，竟仍意圖為自己不法之所有
    ，於八十九年一月三十一日上午十一時三十分許，在高雄市苓雅區○○○路一三
    ０號國民市場前，向乙○○以新台幣（下同）一百九十元購買一件褲子後，趁乙
    ○○不注意之際，竊取乙○○所有而擺置於地上欲販賣之女用上衣一件及女用裙
    子三件（每件價值一百九十元，共計七百六十元），得手後，將竊得之衣、裙裝
    入購買褲子所裝之塑膠袋內，並夾在腋下而離開上述攤位，經在場其他顧客發覺
    並告知乙○○後，乙○○上前將甲○○攔下，自甲○○之塑膠袋中扣得竊取之女
    用上衣一件及女用裙子三件，並報警處理，經警趕赴現場。
二、案經高雄市政府警察局苓雅分局移送臺灣高雄地方法院檢察署檢察官偵查起訴。
      理      由
一、訊據被告甲○○矢口否認有右揭竊盜犯行，辯稱：我不知被害人乙○○所有之衣
    服、裙子為何放在我所有之塑膠袋中，可能是他人誤放或栽贓，我確實沒有偷云
    云。
二、經查：
（一）被告向被害人購買一件褲子後即離開被害人乙○○之攤位，被害人經證人柳宜
      華告知後將被告攔下，並在被告所持有之塑膠袋中扣得被害人所有之女用上衣
      一件及女用裙子三件，嗣經被害人報警處理等情，業據被害人於警訊、原審及
      本院審理中證述明確（見警訊卷第三頁背面、原審卷第二十三頁、本院卷第十
      八頁），且經證人柳宜華於警訊證述屬實，並有贓物認領保管收據一紙在警訊
      卷可稽。
（二）被告雖辯稱係遭他人誤放或栽贓，惟並不能陳明係何人所為，且又稱不知何人
      將上開衣物放入自己袋中云云。然被告原僅向被害人購買一件褲子，被害人遂
      將該條褲子裝入塑膠袋中交給被告，然被查獲時卻多出女用上衣一件及女用裙
      子三件，因此前後袋中衣物之體積及重量顯有不同，被告又係將其塑膠袋夾在
      腋下離開現場，其竟未發覺袋中衣物之重量增加，且體積較原來的大，實與常
      情有違。
（三）綜上所述，足見被告上開所辯，顯係卸責之詞，不足採信。本件事證明確，被
      告竊盜犯行，堪以認定。
三、被告趁被害人不注意之際，趁機竊取被害人所有之女用上衣一件及女用裙子三件
    ，核被告所為，係犯刑法第三百二十條第一項之竊盜罪。
四、原審以被告罪證明確，因予論罪科刑，固非無見；惟查：被告曾於八十二年間因
    竊盜案件，經台灣新竹地方法院於八十二年四月七日判處有期徒刑四月，緩刑三
    年確定，緩刑期滿未經撤銷，惟被告仍不知悔改，再犯本案，且犯後仍飾詞否認
    犯行，尚無證據證明被告有悔改而無再犯之虞，不宜再為緩刑之宣告。檢察官上
    訴意旨，執此指摘原判決不當，為有理由，應由本院將原判決予以撤銷改判。爰
    審酌被告之素行、犯罪手段、目的、所竊衣物價值不高，僅值七百六十元，所犯
    情節尚非重大及犯後態度等一切情狀，量處罰金五千元，並諭知罰金如易服勞役
    以三百元折算一日。
據上論斷，應依刑事訴訟法第三百六十九條第一項前段、第三百六十四條、第二百九
十九條第一項前段，刑法第三百二十條第一項、第四十二條第二項，罰金罰鍰提高標
準條例第一條前段、第二條，判決如主文。
本案經檢察官林炳雄到庭執行職務。
中    華    民    國     八十九     年       八       月     二十四     日
                              臺灣高等法院高雄分院刑事第七庭
                                  審判長法官  王光照
                                        法官  黃憲文
                                        法官  黃壽燕
右正本證明與原本無異。
不得上訴。
                                      書記官  蘇恒仁
中    華    民    國     八十九     年       八       月    二十五      日
附錄本判決論罪科刑法條：
刑法第三百二十條第一項
  意圖為自己不法之所有或第三人不法之所有，而竊取他人之動產者，為竊盜罪，處
  五年以下有期徒刑、拘役或五百元以下罰金。
                                  Ａ


司法院資訊處製作；財團法人民間司法改革基金會備份。
